【裁判字號】    98,審抗,265
【裁判日期】    981130
【裁判案由】    本票裁定
【裁判全文】
臺灣臺北地方法院民事裁定             98年度審抗字第265號
抗  告  人  甲○○
相  對  人  乙○○
上列當事人間聲請本票裁定准許強制執行事件，抗告人對於民國
98年8月13日本院98年度司票字第14502號裁定提起抗告，本院裁
定如下：
    主  文
抗告駁回。
抗告程序費用新台幣壹仟元由相對人負擔。
    理  由
一、依非訟事件法第五十五條第一項規定：「聲請人或權利受侵
    害者，對於司法事務官就受移轉事件所為之處分，得依各該
    事件適用原由法院所為之救濟程序，聲明不服」，又同法第
    四十二條第一項前段規定：「受裁定送達之人提起抗告，應
    於裁定送達後十日之不變期間內為之」，且抗告如逾抗告期
    間者，為不合法，原法院應以裁定駁回之，此亦經非訟事件
    法第四十六條準用民事訴訟法第四百九十五條之一第一項、
    第四百四十二條第一項規定甚詳。
二、本件抗告意旨略以：抗告人於民國97年4月27日經由相對人
    安排向第三人曾順招借款，原擬借款新台幣（下同）1,300
    萬元，惟僅取得356萬元之借款，餘款迄今尚獲支付。為此
    提起抗告，求為廢棄原裁定等語。
三、經查，本院司法事務官就兩造間本票裁定事件所為之裁定，
    已於民國98年7月24日送達抗告人，有送達證書在卷可考（
    見原審卷第8頁），抗告人遲至98年8月10日始行提起抗告，
    已逾上開不變期間，其抗告為不合法。據此，原裁定於98
    年8月13日以抗告人之抗告逾期為不合法，而裁定駁回抗告
    人之抗告，於法並無不合，抗告人指摘原裁定不當，求予廢
    棄，為無理由，應予駁回。
四、且按本票執票人，依票據法第一百二十三條規定，聲請法院
    裁定許可對發票人強制執行，係屬非訟事件，法院僅依非訟
    事件程序，就本票形式之要件是否具備予以審查，即為已足
    ，若實體上問題，應依訴訟程序另謀解決，尚非屬非訟事件
    所得審究（最高法院57年台抗第76號判例意旨參照）。抗告
    人所述關於相對人所執本票債務數額究為若干一節，概屬於
    實體爭執事項，抗告法院於該非訟程序中本不得審酌，抗告
    人應依訴訟程序另謀解決，而非於裁定程序中為此爭執。從
    而，抗告人提起本件抗告，亦為無理由，應予駁回。
五、爰依非訟事件法第五十五條第一項及第二項、第二十一條第
    二項、第二十四條第一項、第四十六條、民事訴訟法第四百
    九十五條之一第一項、第四百四十九條第一項、第七十八條
    ，裁定如主文。
中    華    民    國    98    年    11    月    30    日
                  民事第六庭  審判長法  官  朱漢寶
                                    法  官  劉又菁
                                    法  官  賴錦華
以上正本係照原本作成。
如對本裁定不服，得於十日內以違背法令為理由，委任律師為訴
訟代理人，向本院提出再抗告，而後始可再抗告於臺灣高等法院
；對於費用之裁定，不得獨立聲明不服。
中    華    民    國    98    年    11    月    30    日
                                    書記官  張馨文

司法院資訊處製作；財團法人民間司法改革基金會備份。
